臺灣宜蘭地方法院民事裁定
110年度羅簡字第234號
原      告  許壽華  
被      告  廖翠真  
            王靖瑜  
            王仲浩   
上列當事人間債務人異議之訴事件，本院裁定如下：
    主  文
原告應於本裁定送達後5日內，補繳第一審裁判費新臺幣貳仟陸
佰伍拾元，逾期未補正，即駁回其訴訟。
    理  由
一、按提起民事訴訟，應依民事訴訟法第77條之13規定繳納裁判
    費，此為必備之程式；又訴訟標的之價額由法院核定；核定
    訴訟標的之價額，以起訴時之交易價額為準；無交易價額者
    以原告就訴訟標的所有之利益為準；以一訴主張數項標的者
    ，其價額合併計算之。但所主張之數項標的互相競合或應為
    選擇者，其訴訟標的價額，應依其中價額最高者定之，民事
    訴訟法第77條之1第1、2項、第77條之2第1項分別定有明文
    。復按債務人異議之訴之訴訟標的為該債務人之異議權，法
    院核定此訴訟標的之金額或價額，應以該債務人本於此項異
    議權，請求排除強制執行所有之利益為準（最高法院92年度
    台抗字第659號裁定參照）。又二者訴訟標的雖不相同，惟
    自經濟上觀之，其訴訟目的一致，不超出終局標的範圍，依
    民事訴訟法第77條之2第1項規定，訴訟標的價額應以其中價
    額最高者定之（最高法院104年度第8次民事庭會議㈠決議意
    旨參照）。末按原告之訴，有民事訴訟法第249條第1項所列
    各款情形之一，依其情形可以補正，應定期間命其補正，逾
    期未補正，應以裁定駁回之，同法第249條第1項但書亦有明
    文。
二、查原告起訴聲明為：㈠本院91年度執助字第56號假扣押強制
    執行事件之執行程序應予撤銷；㈡確認被告執有之執行名義
    （債權憑證）所載債權，對於原告不存在。經核原告前揭聲
    明之目的均為確認被告對原告之債權憑證所載債權不存在，
    並撤銷假扣押之執行程序，是上開聲明訴訟標的雖異，惟經
    濟上之訴訟目的同一，不超出終局標的之範圍，揆諸前揭說
    明，則本件訴訟標的價額應以訴之聲明中價額最高者定之。
    又上開假扣押執行金額為新臺幣（下同）247,800元、債權
    憑證執行金額則為205,448元（見本院91年度執助字第56號
    、109年度司執字第19114號執行卷宗），是本件訴訟標的價
    額經核定為247,800元，應徵第一審裁判費2,650元。茲依民
    事訴訟法第249條第1項但書之規定，限原告於收受本裁定正
    本翌日起5日內繳納2,650元，逾期不繳，即駁回其訴，特此
    裁定。
中　　華　　民　　國　　111 　年　　1 　　月　　14　　日
    　　　　　　　羅東簡易庭　法　官  黃淑芳
以上正本係照原本作成。
如不服本裁定關於核定訴訟標的價額部分，應於送達後10日內向
本院提出抗告狀（須附繕本），並繳納抗告費新臺幣1,000 元；
其餘關於命補繳裁判費部分，不得抗告。
中　　華　　民　　國　　111 　年　　1 　　月　　17　　日
                              書記官　廖文瑜